臺灣臺中地方法院刑事判決　　　　　　　　　　　　九十二年度易字第二六二號
　　公　訴　人　臺灣臺中地方法院檢察署檢察官
　　被　　　告　戊○○
右列被告因竊盜案件，經檢察官提起公訴（九十二年度偵字第一七七三八號），本院
判決如左：
    主  文
戊○○連續竊盜，處有期徒刑月，如易科罰金，以佰元折算壹日。
    事  實
一、戊○○前於民國（下同）九十一年間因竊盜案件，經臺灣臺中地方法院檢察署檢
    察官以九十一年度偵字第一三四三０號為職權不起訴處分確定，猶不知悔改，竟
    基於意圖為自己不法所有之概括犯意，先於九十二年九月八日凌晨三時三十五分
    許，在臺中市○區○○路與公園路口夜市，甲○○所擺設的攤位處，趁甲○○不
    注意時，徒手竊取甲○○所有之行動電話手機外殼五個（價值新臺幣一千八百元
    ），得手後據為己有；隨後再承前概括犯意，在距前揭甲○○攤位約二、三十公
    尺之上址夜市乙○○停放之貨車上，趁乙○○不注意，徒手竊取乙○○所有之Ｐ
    Ｂ牌寢具一組（價值新臺幣三千八百元）。適乙○○之兄丙○○當街目睹戊○○
    自行拿取上開ＰＢ牌寢具之竊盜過程，經以行動電話與乙○○聯繫，確認乙○○
    並無出售該組寢具予他人後，即告知乙○○寢具遭竊取，並在後追趕戊○○，而
    於九十二年九月八日凌晨三時四十分許，在臺中市○區○○路一段一七四號前，
    攔及持有上開ＰＢ寢具及五支手機殼之戊○○。
二、案經臺中市警察局第一分局報請臺灣臺中地方法院檢察署檢察官偵查起訴。
    理  由
一、訊據被告戊○○矢口否認右揭竊盜犯行，辯稱：不是我偷的，我是在查獲前十分
    鐘，在公園路湯姆熊對面停車場，向丁○○買的，以五百元買棉被，二百元買手
    機外殼云云。惟查：
（一）被告右揭竊取手機外殼、寢具組之犯行，業據被害人甲○○於警訊證稱：確認
      是我失竊的手機殼，且竊嫌在被逮捕前，有到我的攤位參觀後，手機殼就失竊
      ，之後即在他身上查獲贓物等語在卷（警卷第五頁反面），及被害人乙○○亦
      於警訊、偵訊指述查獲之ＰＢ寢具組係其所有之失竊物品等情在卷，並有被害
      人甲○○、乙○○所簽具之贓物認領保管收據各一紙可佐，足見查獲被告所持
      有之手機外殼及寢具組確係被害人甲○○、乙○○所失竊之物。
（二）再查，本件被告行竊寢具組及遭查獲之經過，亦據目擊證人即被害人乙○○之
      兄丙○○於警訊、偵訊及本院證述歷歷，其於本院並證稱：「看到被告在大貨
      車上抽出壹包寢具用品，被告是在車子的後車廂拿取，當時大貨車的車頭朝我
      ，被告在面對我的方向左側車上拿壹包寢具，被告是從車子的右後方車廂拿取
      ，拿了就走，被告面對我的方向是從我的右邊走，我看到後就馬上跟我弟弟聯
      絡，確認是否有賣出，我弟弟在電話中說沒有賣出去，我弟弟看到被告的身影
      就馬上追過去，當時我距離貨車約一百公尺左右，當時我弟弟人在攤位上營業
      ，貨車擺在攤位後面，我弟弟追過去後，我也跟著過去，被告是在中華路一段
      一七四號那邊攔到，被告的機車也停在那裡」等語（本院卷第三二頁），核與
      證人即被害人乙○○於警訊、偵訊及本院所述大致相符，證人乙○○並於本院
      證述：「是我大哥打電話給我，說有人拿一套寢具，很快的走過去，我就看公
      園路上沒有人，在路口轉往中華路往篤行路方向看到被告提著床組，很快的在
      走，我就追過去，我把被告攔下來，被告一直想逃跑，我就用手把被告勒住，
      用身體把被告絆倒，被告身上掉下手機外殼。（審判長問：你哥哥打電話給你
      ，說何話？）問我有無賣掉壹組ＰＢ的寢具。我說沒有，他說你東西被偷了，
      我就回頭看一下，我表弟在整理車子裡面的東西，發現我那組寢具不見了。」
      等語相符（本院卷第三六、三八頁），且證人丙○○於本院並詳予證稱，自己
      係目睹被告空手行經乙○○之貨車車廂後面，再自車廂後面出現時手中已有提
      取寢具組乙節，其證稱：「（法官問：從你的位置是否只有看到被告手上拿東
      西從車廂後面走出來？）是。（法官問：你有無看到被告自車廂拿東西？）沒
      有。（法官問：被告走進車廂後面時，你有無看到？）有。（法官問：當時被
      告走進車廂後面時是否空手？）是。」等語（本院卷第四七頁），並有證人丙○○當庭繪製之現場圖可佐（本院卷第五十頁），是依證人丙○○親眼目睹之
      情形，被告既係空手行經乙○○之貨車車廂後面，再自車廂後面出現時手中已
      拿有寢具組，足認被告手中持有之寢具組，確係於經過乙○○之貨車車廂後面
      時，自車廂內所竊取。
（三）被告未經同意，拿取甲○○、乙○○所有之手機外殼、寢具組，其具為自己不
      法所有之意圖甚明。被告雖辯稱：手機及寢具組係向丁○○購得云云，惟查，
      被告此部分辯解，非僅無其他積極證據足資佐證，且被告於警訊先辯稱：手機
      外殼及寢具組，係在中華路公園路口的停車場向「阿龍」的男子以五百元買的
      云云，於本院再改辯稱：係在柳川橋頭停車場，以七百元買的云云，其先後就
      購買之地點、價格辯解不一，已有可疑，再參以被告亦自承自己於查獲當時並
      無手機，且其經濟狀況不佳，則其何須向丁○○購買手機外殼？被告所辯亦與
      常情相違。且查，被告竊取寢具組經過，業據證人丙○○於本院證述綦詳，已
      如前述，證人丙○○並證稱：「（檢察官問：從被告拿取，到被抓到有無全程
      看到？）有。（檢察官問：你有無看到被告與任何人接觸？）被告完全沒有。
      」等語（偵卷第十六頁、本院卷第三二頁），是被告既係於空手經過乙○○貨
      車車廂後面時，竊取寢具組，且取得寢具組後至查獲止，均未再與任何人接觸
      ，被告辯稱手機及寢具組均係向丁○○購得云云，顯非可採。至被告聲請調取
      公園路與中華路口電線桿上之監視器云云，惟其未提出該監視器之裝設人之姓
      名地址，本院自無從調取；又本件事證已明，證人丁○○核無傳喚必要，併此
      敘明。被告右揭竊盜犯行，堪予認定。
二、核被告戊○○所為，均係犯刑法第三百二十條第一項之普通竊盜罪。又被告先後
    二次竊盜犯行，時間緊接，所犯構成要件相同，顯係基於概括犯意反覆為之，為
    連續犯，論以一罪，並依法加重其刑。爰審酌被告年近五十歲，未思以正當勞力
    賺取報酬，前之竊盜前科，係經被告認罪後，由檢察官為職權不起訴處分，有臺
    灣臺中地方法院檢察署檢察官九十一年度偵字第一三四三０號不起訴處分書在卷
    可佐，本件竟再起意先後竊取小販商品，其行竊物品雖價值非高，手段亦稱平和
    ，然其犯後態度顯無悔意等一切情狀，量處如主文所示之刑，並諭知易科罰金之
    折算標準。
據上論斷，應依刑事訴訟法第二百九十九條第一項前段，刑法第五十六條、第三百二
十條第一項、第四十一條第一項前段，罰金罰鍰提高標準條例第一條前段、第二條，
判決如主文。
中　　　華　　　民　　　國　　九十三　　年　　　二　　　月　　　三　　　日
                                        臺灣臺中地方法院刑事第十庭
    審判長法官
                                                  法官
                                                  法官
右正本證明與原本無異。
如不服本判決，應於送達後十日內向本院提出上訴狀(須附繕本)，上訴於臺灣高等
法院臺中分院。
                                        書記官
中　　華　　民　　國　　八十　　　年　　　　　　　　月　　　　　　　　　日
參考法條：
刑法第三百二十條第一項
意圖為自己或第三人不法之所有，而竊取他人之動產者，為竊盜罪，處五年以下有期
徒刑、拘役或五百元以下罰金。
